臺灣士林地方法院交通事件裁定　　　　100年度交聲字第558號
原處分機關　臺北市交通事件裁決所
異　議　人　林季緯
即受處分人
上列異議人即受處分人因違反道路交通管理處罰條例案件，對於
臺北市交通事件裁決所於民國100 年6 月14日所為之處分（原處
分案號：北市裁申字第裁22-ZFQ028246號），聲明異議，本院裁
定如下：
    主  文
異議駁回。
    理  由
一、原處分意旨略以：異議人即受處分人林季緯於民國99年11月
    29日下午2 時40分許，駕駛車牌號碼為8737- QM號自小客車
    行經國道龍潭收費站時，因行經ETC 車道未能成功扣款通行
    費，經催繳又未於期限內繳款，而有「汽車行駛於應繳費之
    公路不依規定繳費」之違規，為警製單舉發。經異議人提出
    申訴，原處分機關仍認異議人有上開違規行為，乃依道路交
    通管理處罰條例第27條第1 項，裁決異議人新臺幣（下同）
    3,000 元之罰鍰。
二、異議意旨略以：伊未收到本件通行費催繳通知單，伊家中若
    沒有人在，郵差應該要在門口貼條子，但伊沒有收到任何條
    子。當時因為伊的ETC 沒電，所以行經泰山、龍潭收費站時
    ，都沒有扣到款，但行經泰山收費站的通行費催繳通知單伊
    有收到及繳款，可證伊不會收到催繳通知單還故意不繳費，
    本件確實是沒有收到催繳通知單，為此聲明異議云云。
三、按汽車行駛於應繳費之公路、橋樑、隧道或輪渡，不依規定
    繳費者，處汽車所有人或駕駛人3,000 元以上6,000 元以下
    罰鍰，並追繳欠費，道路交通管理處罰條例第27條第1 項定
    有明文。而法院認為聲明異議無理由者，應以裁定駁回之，
    此為道路交通事件處理辦法第18條所明定。
四、異議人所有車牌號碼為8737- QM號自小客車，於上開時間行
    經前揭ETC 車道而未能扣款成功之事實，為異議人所不爭執
    ，此部分事實自堪認定。而遠通公司為此製發「高速公路通
    行費催繳通知單」，向異議人催繳通行費及作業處理費，該
    通知單業於98年12月23日寄送異議人戶籍地即臺北市士林區
    ○○○路6 段462 號，因郵差未獲會晤本人，亦無可受領文
    書之同居人、受雇人或應送達處所之接收郵件人員，而經郵
    差寄存送達於蘭雅郵局之事實，有異議人之戶籍資料查詢表
    、送達回證各1 份在卷可查（參本院卷第13頁、第16頁）。
    異議人雖以前詞置辯，惟按送達，於應受送達人之住居所、
    事務所或營業所為之；行政機關如不能依行政程序法第72條
    、第73條之規定，將文書送達於應受送達人、有辨別事理能
    力之同居人、受雇人或應送達處所之接收郵件人員者，得將
    文書寄存送達地之地方自治或警察機關，並作送達通知書2
    份，1 份黏貼於應受送達人住居所門首，另1 份交由鄰居轉
    交或置於該送達處所信箱或其他適當位置，以為送達，如由
    郵政機關為送達者，得將文書寄存於送達地之郵政機關，行
    政程序法第72條第1 項本文、第74條第1 項、第2 項分別定
    有明文。本件經函詢臺北郵局，該局函覆稱：上開「高速公
    路通行費催繳通知單」業經該局士林投遞股分別於99年12月
    21日、22日按址投遞未能妥投，即於次（23）日依行政程序
    法第74條規定，填具郵務送達通知書2 份，1 份黏貼於受送
    達人門首，另1 份置於該址信箱內，並將該郵件寄存於本轄
    士林蘭雅郵局等語，此有臺北郵局100 年8 月18日北營字第
    1000020171號函文1 紙在卷可參（參本院卷第21頁），堪信
    本件「高速公路通行費催繳通知單」業已合法完成送達，異
    議人未依限繳納通行費及作業處理費，警方依法對其掣單舉
    發、原處分機關據以裁罰即無違誤，本件異議為無理由，應
    予駁回。
據上論斷，應依道路交通事件處理辦法第18條，裁定如主文。
中    華    民    國   100    年    11    月    30    日
                              臺灣士林地方法院交通法庭
                                  法  官  鄭光婷
以上正本證明與原本無異。
如不服本裁定應於裁定送達後5 日內向本院提出抗告狀。
                                  書記官  方蘭芬
中    華    民    國   100    年    12    月    1     日